【裁判字號】    95,上易,1693
【裁判日期】    951005
【裁判案由】    竊盜
【裁判全文】
臺灣高等法院刑事判決                95年度上易字第1693號
上  訴  人
即  被  告  乙○○
上列上訴人因竊盜案件，不服臺灣臺北地方法院95年度易字第12
35號，中華民國95年 7月25日第一審判決（起訴案號：臺灣臺北
地方法院檢察署95年度偵字第 976號），提起上訴，本院判決如
下：
    主  文
上訴駁回。
    理  由
一、本案經本院審理結果，認第一審判決以被告乙○○係犯刑法
    第三百二十條第一項之竊盜罪，同時審酌被告前有多次竊盜
    前科，並曾入監服刑，仍不知悔悟，再犯本件竊盜犯行，惡
    性非輕，惟念被告女兒因病需款，始起意竊盜，為警查獲後
    即將竊得金錢返還被害人，及於警詢、偵查及原審均能坦承
    犯行，犯後態度尚稱良好等一切情狀，量處有期徒刑七月。
    認事用法及量刑，均無不當，應予維持，並引用第一審判決
    書記載之事實、證據及理由（如附件）。
二、被告上訴意旨，指稱原審量刑過重．並請求從輕量刑。惟被
    告所犯竊盜罪，法定本刑為五年以下有期徒刑，原審量處被
    告有期徒刑七月，已屬輕刑。而被告於九十年間，因二次竊
    盜案件，先後經原審法院各判處有期徒刑六月，並分別於九
    十年十一月二十九日、九十一年八月十九日易科罰金執行完
    畢。再於九十二年間，因竊盜案件，經本院判處有期徒刑七
    月，並於九十二年八月十三日入監，九十三年三月十二日縮
    刑期滿執行完畢。又於九十四年間，因竊盜案件，經原審法
    院判處有期徒刑六月，於九十四年十一月一日確定，有本院
    被告前案記錄表在卷為憑。被告曾有多次竊盜前科，無論經
    法院判處有期徒刑六月，得以易科罰金執行，或判處有期徒
    刑七月，而入監服刑執行完畢後，均無法使被告改過自新，
    一再犯案，顯見被告非再入監服刑，不足以去除竊盜習性，
    本件自不宜從輕量刑。足見被告上訴，為無理由，應予駁回
    。
三、刑法第三百二十條第一項竊盜罪關於罰金刑部分，依修正後
    刑法施行法第一條之一規定：「中華民國九十四年一月七日
    刑法修正施行後，刑法分則編所定罰金之貨幣單位為新臺幣
    。九十四年一月七日刑法修正時，刑法分則編未修正之條文
    定有罰金者，自九十四年一月七日刑法修正施行後，就其所
    定數額提高為三十倍。但七十二年六月二十六日至九十四年
    一月七日新增或修正之條文，就其所定數額提高為三倍。」
    經比較新舊法結果，刑度相同，依刑法第二條第一項前段規
    定，應適用修正前之規定論處。雖原判決未及比較適用新舊
    法，然經比較新舊法，行為後法律並非較有利於行為人，自
    仍應適用行為時法。原判決適用行為時法，即無不當，自不
    構成撤銷之事由。
據上論斷，應依刑事訴訟法第368條、第373條，判決如主文。
本案經檢察官邱美育到庭執行職務。
中    華    民    國    95    年    10    月    5     日
                  刑事第八庭審判長法  官  鄭文肅
                                  法  官  楊炳禎
                                  法  官  陳國文
以上正本證明與原本無異。
不得上訴。
                                  書記官  蔡棟樑
中    華    民    國    95    年    10    月    5     日
附錄：本案論罪科刑法條全文
刑法第320條第1項：
意圖為自己或第三人不法之所有，而竊取他人之動產者，為竊盜
罪，處 5 年以下有期徒刑、拘役或 5 百元以下罰金。
意圖為自己或第三人不法之利益，而竊佔他人之不動產者，依前
項之規定處斷。
前二項之未遂犯罰之。
附件：
臺灣臺北地方法院刑事判決              95年度易字第1235號
公  訴  人  臺灣臺北地方法院檢察署檢察官
被      告  乙○○  女  46歲（民國○○年○○月○○日生）
                    身分證統一編號：Ｚ000000000號
                    住臺北市○○區○○街253號7樓
上列被告因竊盜案件，經檢察官提起公訴（九十五年度偵字第九
七六號），嗣被告於本院準備程序進行中先就被訴事實為有罪之
陳述，經合議庭裁定改行簡式審判程序，本院判決如下：
    主  文
乙○○竊盜，累犯，處有期徒刑柒月。
    事  實
一、乙○○前於民國九十年間因竊盜案件，先後經本院以九十年
    度簡字第二三二０號、九十年度簡字第四三二六號判決各判
    處有期徒刑六月，並先後於九十年十一月二十九日、九十一
    年八月十九日易科罰金執行完畢；再於九十二年間因竊盜案
    件，經本院以九十二年度易字第四九五號判決判處有期徒刑
    七月，並經臺灣高等法院以九十二年度上易字第一三五四號
    判決駁回上訴確定，於九十二年八月十三日入監，九十三年
    三月十二日縮刑期滿執行完畢。復於九十四年間因竊盜案件
    ，經本院以九十四年度易字第一一一六號判決判處有期徒刑
    六月，於九十四年十一月一日確定。詎其猶不知悔改，仍意
    圖為自己不法之所有，於九十四年十二月三十一日上午十一
    時許，在臺北市○○區○○街一九四號前之吳興市場內，見
    市場內人潮擁擠，而趁甲○○手牽二名小孩逛街選購衣服未
    加注意之際，伸手進入甲○○身穿之紅色上衣右側口袋內，
    竊取該口袋內之新臺幣（下同）千元鈔票十一張，共計一萬
    一千元，得手後藏入自己身穿之黑色上衣左口袋內，適為臺
    北市政府警察局刑事警察大隊執勤員警丙○○目擊該情，當
    場查獲，並扣得現金一萬一千元。
二、案經臺北市政府警察局刑事警察大隊報請臺灣臺北地方法院
    檢察署檢察官偵查起訴，經本院合議庭裁定以簡式審判程序
    審理。
    理  由
一、上揭事實，業據被告乙○○於警詢、偵訊、本院準備程序及
    審理時供承不諱，核與被害人甲○○於警詢時之指訴情節相
    符（見偵查卷第八頁至第十頁），並有被害人甲○○所出具
    之贓物認領保管單一紙及查獲十一張千元鈔票之照片一張在
    卷可稽（見偵查卷第十二頁、第十九頁），足信被告前述出
    於任意性之自白（見偵查卷第五頁至第七頁、本院九十五年
    七月七日準備程序筆錄第二頁、同日審判筆錄第二頁），確
    與事實相符。本件事證明確，被告上開竊盜犯行堪以認定，
    應予依法論科。
二、按被告行為後，刑法業於九十四年二月二日修正公布，且依
    刑法施行法第十條之一規定，已於九十五年七月一日生效施
    行，關於本件刑法變更後新舊法律適用問題，均應依修正後
    刑法第二條第一項：「行為後法律有變更者，適用行為時之
    法律。但行為後之法律有利於行為人者，適用最有利於行為
    人之法律」之規定，以為決定；至於刑法第二條第一項之規
    定本身僅係新、舊法比較適用之宣示性指導原則，並非實體
    刑罰法律，故該條文本身自不生行為後法律變更之比較適用
    問題（臺灣高等法院暨所屬法院因應新修正刑法施行座談會
    研討結果參照）。又被告行為後，經總統於九十五年六月十
    四日公布之增訂刑法施行法第一條之一規定：「中華民國九
    十四年一月七日刑法修正施行後，刑法分則編所定罰金之貨
    幣單位為新臺幣。九十四年一月七日刑法修法時，刑法分則
    編未修正之條文定有罰金者，自九十四年一月七日刑法修正
    施行後，就其所定數額提高為三十倍。但七十二年六月二十
    六日至九十四年一月七日新增或修正之條文，就其所定數額
    提高為三倍」並自九十五年七月一日施行。查刑法第三百二
    十條第一項之罪，有關罰金刑部分，依刑法施行法第一條之
    一第二項前段之規定，應提高為三十倍，即新臺幣一萬五千
    元以下。修正前後有關罰金刑之最高額並無不同。然刑法第
    三十三條關於罰金數額之規定，由銀元一元以上，修正為新
    臺幣一千元以上。法律修增定之結果，刑法第三百二十條第
    一項之罪，罰金刑由「銀元五千元以下罰金（銀元一元即新
    臺幣三元以上）」，提高為「新臺幣一萬五千元以下罰金（
    新臺幣一千元以上）」。新舊法比較結果，以舊法有利於行
    為人，依修正後刑法第二條第一項前段之規定，應適用行為
    時之法律。
三、是核被告之所為，係犯刑法第三百二十條第一項之竊盜罪。
    又被告前於九十年間因竊盜案件，先後經本院以九十年度簡
    字第二三二０號、九十年度簡字第四三二六號判決各判處有
    期徒刑六月，並先後於九十年十一月二十九日、九十一年八
    月十九日易科罰金執行完畢；再於九十二年間因竊盜案件，
    經本院以九十二年度易字第四九五號判決判處有期徒刑七月
    ，並經臺灣高等法院以九十二年度上易字第一三五四號判決
    駁回上訴確定，於九十二年八月十三日入監，九十三年三月
    十二日縮刑期滿執行完畢，有臺灣高等法院被告前案紀錄表
    在卷可按，其受前開徒刑之執行完畢後，五年以內因故意再
    犯本件有期徒刑以上之罪，不論依修正前之刑法第四十七條
    ，或修正後之刑法第四十七條第一項之規定，均構成累犯，
    對被告而言並無有利或不利之情形，自不生新舊法比較之問
    題，應逕依修正前刑法第四十七條規定，論以累犯，並加重
    其刑。爰審酌被告前已有如事實欄所載之多次竊盜前科，且
    曾入監服刑，此有臺灣高等法院被告前案紀錄表在卷可查，
    詎仍不知悔悟，再犯本件竊盜犯行，其惡性非輕，惟念斯時
    因其女兒腦部開刀需要金錢，始起意竊取被害人現金，且為
    警查獲後即將所竊得的錢還予被害人，對於被害人之損害甚
    微，及其犯罪後於警詢、偵訊、本院準備程序及審理時均能
    坦承犯行，犯後態度尚稱良好等一切情狀，量處如主文所示
    之刑。
據上論斷，應依刑事訴訟法第二百七十三條之一第一項、第二百
九十九條第一項前段，修正後刑法第二條第一項前段，刑法第三
百二十條第一項，修正前刑法第四十七條，罰金罰鍰提高標準條
例第一條前段，判決如主文。
本案經檢察官鄭克盛到庭執行職務。
中    華    民    國    95    年    7     月    25    日
                  刑事第三庭    法  官  胡宗淦
以上正本證明與原本無異。
如不服本判決，應於判決送達後10日內向本院提出上訴狀（應抄
附繕本）。告訴人或被害人如對於本判決不服者，應具備理由請
求檢察官上訴，其上訴期間之計算係以檢察官收受判決正本之日
期為準。
                                書記官  張耀鴻
中    華    民    國    95    年    7     月    25    日
附錄法條：
中華民國刑法第320條
（普通竊盜罪、竊佔罪）
意圖為自己或第三人不法之所有，而竊取他人之動產者，為竊盜
罪，處 5 年以下有期徒刑、拘役或 5 百元以下罰金。
意圖為自己或第三人不法之利益，而竊佔他人之不動產者，依前
項之規定處斷。
前二項之未遂犯罰之。


司法院資訊處製作；財團法人民間司法改革基金會備份。
